【裁判字號】    97,簡聲抗,10
【裁判日期】    970618
【裁判案由】    停止執行
【裁判全文】
臺灣臺北地方法院民事裁定            97年度簡聲抗字第10號
抗  告  人  甲○○
相  對  人  乙○○
上列當事人間聲請停止強制執行事件，抗告人對於中華民國97年
5月7日本院臺北簡易庭97年度北簡聲字第123號裁定提起抗告，
本院裁定如下：
    主  文
抗告駁回。
抗告費用新臺幣壹仟元由抗告人負擔。
    理  由
一、按強制執行程序開始後，除法律另有規定外，不停止執行；
    有回復原狀之聲請，或提起再審或異議之訴，或對於和解為
    繼續審判之請求，或提起宣告調解無效之訴、撤銷調解之訴
    ，或對於許可強制執行之裁定提起抗告時，法院因必要情形
    或依聲請定相當並確實之擔保，得為停止強制執行之裁定，
    強制執行法第18條定有明文。
二、抗告意旨略以：相對人提起債務人異議之訴，主張其對抗告
    人有得為抵銷之債權新臺幣（下同）25萬元，並非事實，相
    對人所提出之買賣合約書並非真正，該買賣合約書全係由賣
    方邱宗特親筆書寫，相對人擅自在合約書末加上「另外甲○
    ○承諾給乙○○貳拾伍萬元作為...」之筆跡與邱宗特之筆
    跡明顯不符，此處印章亦與抗告人在簽約時所蓋用之印章不
    符，且相對人前後寄給抗告人兩封存證信函，其內容原稱抗
    告人「口頭承諾」付相對人房屋仲介費25萬元，嗣改稱「買
    賣契約書上承諾」，即可知上述文句乃相對人所偽造，又依
    買賣合約書所載，相對人明明是見證人，怎可能變成仲介，
    況總價730萬之房屋，買方要付25萬元的酬庸是非常不合市
    場行情的事，抗告人不可能簽下這麼離譜的合約，是相對人
    請求裁定停止之原因並非事實，爰提起抗告，請求廢棄原裁
    定等語。
三、經查，抗告人於民國97年2月26日以本院96年度促字第49364
    號支付命令暨確定證明書為執行名義，向本院聲請強制執行
    （本院97年度執字第16951號），相對人即於97年5月1日向
    本院提起債務人異議之訴（本院97年度北簡字第16988號）
    ，並以此為由聲請裁定停止強制執行等情，業經本院依職權
    調閱上開卷宗查明屬實，核與前揭法條規定相符，自屬有據
    ，原審裁定准許相對人供擔保後停止強制執行，尚無不當。
    抗告人主張相對人聲請停止執行之原因並非事實云云，核與
    強制執行法第18條所定停止執行之要件無涉，且該異議之訴
    實體上有無理由，並非法院於裁定停止強制執行時應予審酌
    之事項（最高法院93年度臺抗字第723號裁定意旨參照）。
    從而，抗告人指摘原裁定為不當，求予廢棄，為無理由，應
    予駁回。
四、依民事訴訟法第436條之1第3項、第495條之1第1項、第449
    條第1項、第95條、第78條，裁定如主文。
中    華    民    國    97    年    6     月    18    日
                  民事第二庭    審判長法官  黃蓓蓓
                                      法官  林欣蓉
                                      法官  鍾素鳳
以上正本係照原本作成。
本裁定不得再抗告。
中    華    民    國    97    年    6     月    18    日
                                    書記官  林玗倩


司法院資訊處製作；財團法人民間司法改革基金會備份。
